【裁判字號】    97,易,1455
【裁判日期】    971014
【裁判案由】    違反毒品危害防制條例
【裁判全文】
臺灣彰化地方法院刑事判決              97年度易字第1455號
公  訴  人  臺灣彰化地方法院檢察署檢察官
被      告  甲○○
上列被告因違反毒品危害防制條例案件，經檢察官提起公訴(97年
度毒偵字第2934號)，本院判決如下：
      主    文
甲○○施用第二級毒品，處有期徒刑月，如易科罰金以新臺幣
壹仟元折算壹日。
      犯  罪  事  實
一、甲○○前曾因違反毒品危害防制條例案件，經本院以95年度
    毒聲字第5 號裁定移送觀察、勒戒後，認無繼續施用毒品傾
    向，於民國 (下同)95 年5月3日執行完畢釋放，並由臺灣彰
    化地方法院檢察署檢察官於95年6月1日以94年度毒偵字第60
    10號為不起訴處分確定。詎其仍不知悔改，於觀察、勒戒執
    行完畢釋放後5 年內，基於施用第二級毒品甲基安非他命之
    犯意，於97年5月5日20時許，在其位於彰化縣大村鄉美港村
    美港橫巷13號之2 之住所，以將第二級毒品甲基安非他命置
    放於鋁箔紙上，以火加以燒烤使成氣體後吸食之方式，施用
    第二級毒品甲基安非他命1 次。嗣於97年5月7日21時40分，
    經其同意至警局接受採尿檢驗，結果呈甲基安非他命陽性反
    應，而循線查悉上情。
二、案經彰化縣警察局北斗分局報請臺灣彰化地方法院檢察署檢
    察官偵查起訴。
      理    由
一、本案下揭全部卷證所涵括之供述證據及非供述證據，經本院
    依法踐行調查證據程序，公訴人及被告均不爭執各該證據之
    證據能力，且亦查無依法應排除其證據能力之情形，是後述
    所引用證據之證據能力均無疑義，合先敘明。
二、上揭事實，業據被告甲○○於本院審理時坦承不諱，且其於
    97年5月7日為警經其同意後所採取之尿液，經送鑑驗結果，
    確呈甲基安非他命陽性反應，此有彰化縣警察局北斗分局委
    託檢驗尿液代號與真實姓名對照認證單及詮昕科技股份有限
    公司97年5月20日所出具之濫用藥物尿液檢驗報告各1紙附卷
    可稽，應認被告之自白確與事實相符，洵堪採信。再查，被
    告前曾因施用毒品案件，經本院以95年度毒聲字第5號裁定
    移送觀察、勒戒後，認無繼續施用毒品傾向，於95年5月3日
    執行完畢釋放，並由臺灣彰化地方法院檢察署檢察官於95年
    6 月1 日以94年度毒偵字第6010號為不起訴處分確定等情，
    有臺灣高等法院被告前案紀錄表及臺灣彰化地方法院檢察署
    刑案資料查註紀錄表各1 份在卷足憑，被告顯係於受觀察、
    勒戒執行完畢釋放後，5 年內再犯毒品危害防制條例第10條
    第2項之罪，依同條例第23條第2項規定，應依法論科。綜上
    所述，本件犯罪事證明確，被告前開犯行洵堪認定，應予依
    法論科。
三、核被告所為，係犯毒品危害防制條例第10條第2 項之施用第
    二級毒品罪。被告為施用毒品而持有第二級毒品，其持有之
    低度行為均應為施用之高度行為所吸收，不另論罪。爰審酌
    被告前曾有施用毒品罪行，經送觀察、勒戒後，猶不知悔改
    ，再施用毒品不輟，不僅戕害自身健康，更辜負國家將之視
    為病人，並施以長時間之戒治處遇之苦心，惟其對他人權益
    之侵害仍屬有限，於本院審理時已坦承犯行，暨其犯罪動機
    、目的、手段、施用次數及其智識程度、生活狀況等一切情
    狀，量處如主文所示之刑，並諭知易科罰金之折算標準。
據上論斷，應依刑事訴訟法第299條第1項前段，毒品危害防制條
例第10條第2項、第23條第2項，刑法第11條前段、第41條第1 項
，判決如主文。
本案經檢察官張聖傳到庭執行職務。
中    華    民    國    97    年    10    月    14    日
                  刑事第七庭     法  官  簡璽容
以上正本證明與原本無異。
如不服本判決，應於判決送達後10日內，向本院提出上訴書狀，
上訴書狀應「敘述具體上訴理由」，並按他造當事人之人數附繕
本。「切勿逕送上級法院」。
中    華    民    國    97    年    10    月    14    日
                                 書記官  陳錫威
附錄本案論罪科刑法條全文：
毒品危害防制條例第10條
施用第一級毒品者，處 6 月以上 5 年以下有期徒刑。
施用第二級毒品者，處 3 年以下有期徒刑。


司法院資訊處製作；財團法人民間司法改革基金會備份。
